臺灣高雄地方法院刑事判決　　　　　 100年度審易字第1467號
公　訴　人　臺灣高雄地方法院檢察署檢察官
被　　　告　林庭孝
　　　　　　　（現於法務部矯正署高雄第二監獄另案執行中）
上列被告因毒品危害防制條例案件，經檢察官提起公訴（100年
度毒偵字第2090號），嗣本院訊問被告後，因被告就其被訴事實
為有罪之陳述，經詢問被告及檢察官之意見後，合議庭裁定由受
命法官依簡式審判程序獨任審理，並判決如下：
    主  文
林庭孝持有第二級毒品純質淨重二十公克以上，累犯，處有期徒
刑捌月。扣案之第二級毒品甲基安非他命參包（檢驗前總純質淨
重共計貳拾參點參陸公克，含包裝袋參只），均沒收銷燬。
    事實及理由
一、本件被告林庭孝所犯為死刑、無期徒刑、最輕本刑為3年以
    上有期徒刑以外之罪，其於審判程序中就被訴事實為有罪之
    陳述，經本院告知簡式審判程序之旨，並聽取當事人意見後
    ，認宜進行簡式審判程序，爰依刑事訴訟法第273條之1第1
    項規定，裁定進行簡式審判程序，合先敘明。又簡式審判程
    序之證據調查，依刑事訴訟法第273條之2規定，不受同法第
    159條第1項審判外陳述排除之限制，再被告對於卷內之各項
    證據亦不爭執證據能力（本院卷第17頁），故卷內所列之各
    項證據，自得作為證據，先予敘明。
二、本件犯罪事實及證據，除證據部分補充「被告於本院審理中
    之自白」外，餘均引用附件檢察官起訴書所載。
三、核被告林庭孝所為，係犯毒品危害防制條例第11條第4 項之
    持有第二級毒品純質淨重達20公克以上罪。其持有逾量第二
    級毒品甲基安非他命，意在供己施用（施用毒品部分經本院
    裁定送觀察勒戒，於100 年3 月25日執行完畢），其施用之
    輕度行為應為持有逾量毒品之重度行為吸收，不另論罪。又
    被告有犯罪事實欄所載之犯罪前科及執行情形，有臺灣高等
    法院被告前案紀錄表1 份在卷可查，其於上開有期徒刑執行
    完畢後5 年內，故意再犯本件有期徒刑以上之罪，為累犯，
    應依刑法第47條第1 項之規定加重其刑。爰審酌被告持有國
    家嚴格管制之第二級毒品，非但戕害個人之身心健康，且對
    社會治安亦造成潛在危險，惟念及其行為本身對社會所造成
    之危害並非直接、鉅大，及其於犯罪後坦承犯行等一切情狀
    ，暨檢察官之具體求刑，量處如主文所示之刑，以示懲儆。
    末扣案之甲基安非他命3 包，經鑑驗後含第二級毒品甲基安
    非他命成分無訛（檢驗前總純質淨重共計23.36 公克），有
    內政部警政署刑事警察局出具之100 年3 月10日刑鑑字第
    0000000000號鑑定書1 紙在卷可稽（偵卷第20頁），均應依
    毒品危害防制條例第18條第1 項前段之規定，不問屬於被告
    與否，予以沒收銷燬之；其包裝袋因殘留微量甲基安非他命
    毒品，而無析離之實益，爰視同毒品整體，併依前開規定沒
    收銷燬之。至鑑驗耗損部分既已滅失，毋庸宣告沒收銷燬。
據上論斷，應依刑事訴訟法第273條之1第1項、第299條第1項前
段、第310條之2、第454條第2項，毒品危害防制條例第11條第4
項、第18條第1項前段，刑法第11條、第47條第1項，判決如主文
。
本案經檢察官王清海到庭執行職務。
中    華    民    國    100     年    6   月    30    日
                  刑事第十庭   法  官  張  震
以上正本證明與原本無異。
如不服本判決應於收受判決後10日內向本院提出上訴書狀，並應
敘述具體理由。其未敘述上訴理由者，應於上訴期間屆滿後20日
內向本院補提理由書(均須按他造當事人之人數附繕本)「切勿逕
送上級法院」。
中    華    民    國    100     年    6   月    30    日
                               書記官  邱家銘
附錄本判決論罪科刑之法條：
毒品危害防制條例第11條
持有第一級毒品者，處3年以下有期徒刑、拘役或新臺幣5萬元以
下罰金。
持有第二級毒品者，處2年以下有期徒刑、拘役或新臺幣3萬元以
下罰金。
持有第一級毒品純質淨重10公克以上者，處1年以上7年以下有期
徒刑，得併科新臺幣1百萬元以下罰金。
持有第二級毒品純質淨重20公克以上者，處6月以上5年以下有期
徒刑，得併科新臺幣70萬元以下罰金。
持有第三級毒品純質淨重20公克以上者，處3年以下有期徒刑，
得併科新臺幣30萬元以下罰金。
持有第四級毒品純質淨重20公克以上者，處1年以下有期徒刑，
得併科新臺幣10萬元以下罰金。
持有專供製造或施用第一級、第二級毒品之器具者，處1年以下
有期徒刑、拘役或新臺幣1萬元以下罰金。
附件：
臺灣高雄地方法院檢察署檢察官起訴書
                                   100年度毒偵字第2090號
    被      告  林庭孝  男  22歲（民國○○年○月○日生）
                        住高雄市○○區○○街112號3樓之1
                        居高雄市○○區○○路25號9樓
                        國民身分證統一編號：Ｚ000000000號
上列被告因違反毒品危害防制條例案件，已經偵查終結，認應該
提起公訴，茲將犯罪事實及證據並所犯法條分敘如下：
            犯罪事實
一、林庭孝前於民國96年間因公共危險案件，經法院以96年度簡
    字第6760號判決判處有期徒刑3月確定，於97年10月23日縮
    刑期滿，翌日出監。詎仍不知悔改，明知甲基安非他命係屬
    毒品危害防制條例第2條第2項第2款所列之第二級毒品，不
    得非法持有，竟仍基於持有第二級毒品之犯意，於100年2月
    11日17時許，在高雄市○○路與十全路口之公園內，向真實
    姓名年籍不詳綽號「黑痣」之男子，以新臺幣（下同）5萬
    4,000元之代價，購入甲基安非他命3包（純質淨重23.36公
    克），而非法持有之。嗣於100年2月11日20時30分許，在高
    雄市○○區○○路25號前，因行跡可疑為警盤查而查獲，並
    扣得其所持有之甲基安非他命他命3包，始悉上情。
二、案經高雄市政府警察局移送偵辦。
        證據並所犯法條
一、證據清單及待證事實
┌──┬─────────────┬─────────────┐
│編號│    證  據  清  單        │      待  證  事  項      │
├──┼─────────────┼─────────────┤
│ 1  │被告林庭孝於警詢及偵查中之│被告坦承持有甲基安非他命3 │
│    │自白                      │包之事實。                │
├──┼─────────────┼─────────────┤
│ 2  │高雄市政府警察局保安警察大│被告於100年2月11日為警查獲│
│    │隊扣押筆錄、扣押物品目錄表│時持有甲基安非他命3包之事 │
│    │、扣案之甲基安非他命3包（ │實。                      │
│    │純質淨重23.36公克）、照片1│                          │
│    │張                        │                          │
├──┼─────────────┼─────────────┤
│ 3  │內政部警政署刑事警察局出  │被告持有第二級毒品甲基安非│
│    │具之100年3月10日刑鑑字第  │他命純質淨重23.36公克之事 │
│    │0000000000號鑑定書1紙     │實。                      │
├──┼─────────────┼─────────────┤
│ 4  │本署刑案資料查註紀錄表、全│累犯之事實。              │
│    │國施用毒品案件紀錄表、受觀│                          │
│    │察勒戒人毒品及前科紀錄簡列│                          │
│    │表、矯正簡表              │                          │
└──┴─────────────┴─────────────┘
二、核被告林庭孝所為，係犯毒品危害防制條例第11條第4項之
    持有第二級毒品純質淨重達20公克以上罪嫌。又其曾受有期
    徒刑執行完畢，有本署刑案資料查註紀錄表附卷可參，5年
    內故意再犯本件有期徒刑以上之罪，為累犯，請依刑法第47
    條第1項之規定，加重其刑。
三、扣案之第二級毒品甲基安非他命3包，請依同條例第18條第1
    項前段之規定，沒收銷燬之。
四、依刑事訴訟法第251條第1項提起公訴。
    此    致
臺灣高雄地方法院
中    華    民    國   100    年    4     月    14    日
                              檢  察  官  楊婉莉
上正本證明與原本無異
中    華    民    國   100    年    4     月    20    日
                              書  記  官
附錄本案所犯法條全文
毒品危害防制條例第11條
持有第一級毒品者，處三年以下有期徒刑、拘役或新臺幣五萬元
以下罰金。
持有第二級毒品者，處二年以下有期徒刑、拘役或新臺幣三萬元
以下罰金。
持有第一級毒品純質淨重十公克以上者，處一年以上七年以下有
期徒刑，得併科新臺幣一百萬元以下罰金。
持有第二級毒品純質淨重二十公克以上者，處六月以上五年以下
有期徒刑，得併科新臺幣七十萬元以下罰金。
持有第三級毒品純質淨重二十公克以上者，處三年以下有期徒刑
，得併科新臺幣三十萬元以下罰金。
持有第四級毒品純質淨重二十公克以上者，處一年以下有期徒刑
，得併科新臺幣十萬元以下罰金。
持有專供製造或施用第一級、第二級毒品之器具者，處一年以下
有期徒刑、拘役或新臺幣一萬元以下罰金。